【裁判字號】    92,訴,1362
【裁判日期】    921209
【裁判案由】    搶奪等
【裁判全文】
臺灣彰化地方法院刑事判決                        九十二年度訴字第一三六二號
    公  訴  人  臺灣彰化地方法院檢察署檢察官
    被      告  丁○○
    被      告  壬○○
右列被告因搶奪等案件，經檢察官提起公訴（九十二年度偵字第七三六六號、第八一
三七號），訊問被告自白犯罪，本院裁定依簡式審判程序判決如左：
    主      文
壬○○共同連續意圖為自己不法之所有，而搶奪他人之動產，累犯，處有期徒刑貳年
。扣案之半罩式安全帽壹頂沒收。
丁○○共同連續意圖為自己不法之所有，而搶奪他人之動產，累犯，處有期徒刑貳年
貳月。扣案之鑰匙壹支、半罩式安全帽壹頂均沒收。
    事  實
一、壬○○前因違反肅清煙毒條例案件，經本院以八十三年度訴字第一五五三號判決
    判處有期徒刑三年六月，於民國九十一年九月二十二日執行完畢；丁○○前因竊
    盜罪，經本院以八十七年度訴字第五七○號判決判處有期徒刑八月，入監服刑於
    九十一年八月二十一日假釋出監，於九十二年五月二十日假釋期滿未經撤銷視為
    執行完畢。二人均不知悔改，連續為下列不法行為：
  (1)丁○○基於意圖為自己不法所有之概括犯意，先於九十二年九月四日零時許，在
    彰化縣鹿港鎮○○路○段十巷二號前，趁無人注意之際，持其所有自備之鑰匙一
    支，插入電門發動引擎，竊取庚○○所有車牌號碼ＬＡＤ─六二三號之機車（如
    附表編號三所示）；另於同年月十五日七時許，在彰化縣彰化市○○路○段六一
    二巷五十五之十一號附近，以前開鑰匙、相同手法竊取戊○○所有車牌號碼ＪＤ
    Ｖ─八二八號機車（如附表編號七所示），得手後均供己代步及搶奪路人財物之
    用。
  (2)壬○○基於意圖為自己不法所有之概括聯絡，先後於九十二年九月上旬某日十二
    時許、同年月十五日十一時許，連續在彰化縣鹿港鎮○○路與自強路口之「木生
    海產店」旁及鹿港鎮○○路與建國路口附近，騎乘其所有車牌號碼ＩＮＲ─六二
    一號機車，頭戴半罩式安全帽，尾隨一不詳姓名之人及癸○○，趁二人不及防備
    之際，徒手搶奪渠等之金飾項鍊各一條（如附表編號二、八所示），得手後持至
    王光榮所經營之「鑫鑫銀樓」，轉售予王光榮，以獲取現款花用（王光榮所涉故
    買贓物罪，另經檢察官為緩起訴處分）。
  (3)壬○○復與丁○○共同基於意圖為自己不法所有之概括犯意聯絡，於如附表編號
    所示一、四、五、六、九、十之犯罪時間、地點，由丁○○分別騎壬○○所有車
    牌號碼ＩＮＲ─六二一號之機車，及右揭由丁○○所竊得之ＬＡＤ─六二三號及
    ＪＤＶ─八二八號之機車，搭載壬○○，各戴半罩式安全帽，連續尾隨己○○、
    甲○○、乙○○、丙○○、辛○○○及一姓名不詳之被害人，趁被害人不及抗拒
    之際，由壬○○搶奪被害人之財物（如附表編號一、四、五、六、九、十所示）
    ，得手後旋即騎乘機車逃逸，並將搶得金飾轉售王光榮，變賣款項則由渠二人朋
    分花用。嗣於同年九月二十三日二十一時二十分許，為警在彰化縣鹿港鎮○○○
    路之果菜市場內，查獲丁○○及壬○○二人共同騎乘車牌號碼ＩＮＲ─六二一號
    之機車，始循線查悉上情，並扣得丁○○所有之行竊機車所用之鑰匙一支、渠二
人所有之半罩式安全帽二頂。
二、案經彰化縣警察局鹿港分局報請台灣彰化地方法院檢察署檢察官偵查起訴。
    理  由
一、訊據被告丁○○、壬○○對右揭事實均坦承不諱，核與王光榮於警、偵訊時所為
    供述相符，並經被害人己○○、甲○○、辛○○○於偵查中及被害人庚○○、乙
    ○○、陳珮玲、癸○○、丙○○於警訊時指訴無訛，且有相片、扣押筆錄、扣押
    物品目錄表、金飾買入登記簿、贓物認領保管單、半罩式安全帽二頂、指紋卡、
    口卡片及查詢車輛認可資料等附卷可稽，復有被告丁○○行竊機車所用之鑰匙一
    支扣案可證，被告等自白與事實相符，應可採信為真；故本件事證明確，渠等前
    開犯行均堪認定。
二、核被告丁○○所為，係犯刑法第三百二十條第一項及第三百二十五條第一項之罪
    ；被告壬○○所為，係犯刑法第第三百二十五條第一項之罪。被告二人就附表編
    號一、四、五、六、九、十之搶奪犯行間，有犯意聯絡及行為分擔，為共同正犯
    。被告丁○○先後多次竊盜、搶奪行為及被告壬○○先後多次搶奪行為，均時間
    緊接，顯係各基於概括之犯意，觸犯構成要件相同之罪名，皆應依連續犯論以一
    罪，並分別加重其刑。又被告丁○○所犯上開竊盜及搶奪罪間，有方法、結果之
    牽連關係，為牽連犯，應從一重論以連續搶奪罪。查被告壬○○前因違反肅清煙
    毒條例案件，經本院以八十三年度訴字第一五五三號判決判處有期徒刑三年六月
    ，於九十一年玖月二十二日執行完畢；丁○○前因犯竊盜罪，經本院以八十七年
    度訴字第五七○號判決判處有期徒刑八月，入監服刑於九十一年八月二十一日假
    釋出監，於九十二年五月二十日假釋期滿未經撤銷視為執行完畢，此有台灣彰化
    地方法院檢察署刑案資料查註紀錄表乙紙附卷可稽，渠等受此有期徒刑執行完畢
    後，五年以內再犯本件有期徒刑以上之罪，應各依累犯規定遞加重其刑。爰審酌
    被告二人年輕力壯不思上進，為圖小利擅奪他人財產，危害社會治安甚鉅，搶奪
    之次數，所得之利益暨犯後態度良好等一切情狀，各量處如主文所示之刑，以示
    懲儆。扣案之鑰匙一支，係被告丁○○所有供行竊所用之物；扣案之半罩式安全
    帽二頂，係被告二人搶奪所戴之物，業據渠等供明在卷，應依法宣告沒收。
據上論斷，應依刑事訴訟法第二百九十九條第一項前段、第二百七十三條之一第一項
，刑法第二十八條、第五十六條、第三百二十條第一項、第三百二十五條第一項、第
五十五條、第四十七條、第三十八條第一項第二款，罰金罰鍰提高標準條例第一條前
段，判決如主文    。
本案經檢察官郭銘禮到庭執行職務。
中      華      民      國    九十二    年    十二    月      九        日
                                臺灣彰化地方法院刑事第一庭
                                  法      官  宋  恭  良
右正本證明與原本無異。
如不服本判決，應於判決送達後十日內，向本院提出上訴狀( 須附繕本 )。
告訴人或被害人對於判決如有不服具備理由請求檢察官上訴者，其上訴期間之計算係
以檢察官收受判決正本之日期為準。
                                  法院書記官  劉  玫  金
中      華      民      國    九十二    年    十二    月      十        日
刑法第三百二十條
意圖為自己或第三人不法之所有，而竊取他人之動產者，為竊盜罪，處五年以下有期
徒刑、拘役或五百元以下罰金。
意圖為自己或第三人不法之利益，而竊佔他人之不動產者，依前項之規定處斷。
前二項之未遂犯罰之。
刑法第三百二十五條
意圖為自己或第三人不法之所有，而搶奪他人之動產者，處六月以上五年以下有期徒
刑。
因而致人於死者，處無期徒刑或七年以上有期徒刑，致重傷者，處三年以上十年以下
有期徒刑。
第一項之未遂犯罰之。


司法院資訊處製作；財團法人民間司法改革基金會備份。
